【裁判字號】    97,易,1177
【裁判日期】    980121
【裁判案由】    竊盜等
【裁判全文】
臺灣高雄地方法院刑事判決              97年度易字第1177號
公  訴  人  臺灣高雄地方法院檢察署檢察官
被      告  丁○○
                    現於台灣高雄第二監獄執行中
            丙○○
                    現於台灣高雄第二監獄執行中
上列被告因竊盜等案件，經檢察官提起公訴（97年度偵字第1135
0 號、97年度偵字第14928 號），本院判決如下：
    主  文
丁○○犯刑法第三百二十一條第一項第一、二、三款之竊盜罪，
累犯，處有期徒刑壹年。應於刑之執行前令入勞動處所強制工作
年。
丙○○收受贓物，累犯，處有期徒刑月，如易科罰金，以新臺
幣壹仟元折算壹日。
    事  實
一、丁○○為年滿18歲之人，曾因毒品、竊盜、妨害兵役等案件
    經判處有期徒刑確定，並於民國96年間經減刑並定應執行刑
    為1 年5 月後，於96年7 月16日執行完畢出監，丙○○亦於
    94 年 間因恐嚇案件，經法院判處有期徒刑3 月，於95年7
    月10 日 執行完畢。二人均不知悔改，丁○○於97年3 月23
    日凌晨3 時許，基於為自己不法所有之意圖，騎乘向丙○○
    借得之機車，駛至高雄市○○區○○街63號甲○○○住處，
    持堅硬可供兇器使用之工具破壞甲○○○之鐵門，侵入其住
    宅內（毀損及侵入住宅部分未據告訴），竊取液晶電視1 台
    、灰色手提袋1 只（內有身份證、健保卡及駕照、三信銀行
    金融卡、郵局金融卡各1 枚），得手後逃逸現場，返回高雄
    市○○區○○路287 巷9 號1 樓居所，足認有犯罪之習慣。
    嗣丙○○於同日凌晨即將天亮之際，在上開丁○○義華路居
    所，明知甲○○○之身份證、健保卡係丁○○所竊之贓物，
    仍予以收受，準備日後偽辦行動電話號碼使用，嗣於97年4
    月14日晚上11時30分許，在高雄市○○區○○路與正義路口
    ，經警見丙○○形跡可疑予以盤問時查獲甲○○○之身份證
    、健保卡，而悉上情。
二、案經高雄市政府警察局移送臺灣高雄地方法院檢察署檢察官
    偵查起訴。
    理  由
一、本件被告丁○○、丙○○及檢察官均對被告丙○○偵查中之
    證述、甲○○○於警詢中之供述、贓物認領保管單、扣押物
    品目錄表、電子地圖等證據之證據能力均不爭執，本院審酌
    各該證據做成之情況，認為適當，依刑事訴訟法第159 條之
    5 得做為證據，核先敘明。
二、上揭被告丙○○收受贓物之事實，業據被告丙○○於本院審
    理時坦承不諱，核與證人甲○○○於警訊中證述之情節相符
    ，並有贓物認領保管單、扣押物品目錄表等件在卷足憑，被
    告丙○○之自白堪認與事實相符。
三、訊據被告丁○○固坦承有於97年3 月23日凌晨3 時許向被告
    丙○○借用機車及被告丙○○於97年4 月15日帶同警員前往
    被告丁○○處後曾毆打被告丙○○等情不諱，惟矢口否認有
    何竊盜犯行，辯稱：當日伊僅外出購買飲料，伊毆打被告丙○○係因為毒品案件之緣故云云。經查，甲○○○之高雄市
    三民區○○街63號住處於97年3 月23日凌晨，遭人破壞鐵門
    後，侵入甲○○○住宅內，竊取液晶電視1 台、灰色手提袋
    1 只（內有身份證、健保卡及駕照、三信銀行金融卡、郵局
    金融卡各1 枚），嗣經甲○○○於同日上午7 時許發覺後報
    案乙節，業據證人甲○○○於警詢中證述綦詳，且為被告丁○○所不爭，堪信為真實。被告丙○○於偵查及本院審理中
    亦稱當日凌晨2 、3 時許借機車予被告丁○○，待被告丁○○於同日凌晨4 、5 時回來時載有一個液晶電視及手提袋，
    事後被告丁○○因被告丙○○供出被告丁○○並帶警員前往
    被告丁○○住處而毆打被告丙○○等情明確，此核與被告丁○○所承認之借用機車及事後毆打被告丙○○之情節相符，
    堪信為真實。被告丁○○雖另以證人乙○○為不在場之證明
    ，然證人乙○○於本院98年1 月14日審理時係證稱：「（問
    ：你在去年三月底時，有無跟張獻忠他們在丁○○家中聚會
    ？）答：有。（問：當天在場的有誰？）答：丁○○的女朋
    友。（問：你們那天在那邊做什麼？）答：聊天、喝飲料。
    （問：你們待多久才離開？）答：我是待到早上。‧‧‧（
    問：當天丁○○有無跟張獻忠借摩托車？）答：有。（問：
    他借摩托車做什麼？）答：買飲料。（問：他借摩托車出去
    多久之後回來？）答：十幾分鐘就回來。（問：他回來的時
    候有無帶什麼東西？）答：買的飲料還有餅乾。（問：你們
    常在一起聚會？）答：不常，偶爾。（問：頻率大概多久1
    次？）答：1 個禮拜2 、3 次。（問：到何時才沒有？）答
    ：到丁○○進去看守所的時候，差不多六、七月份。（問：
    你們從何時開始有聚會？）答：96年10月底。（問：大概有
    半年多的時間你們每個禮拜都有聚會二、三次？）答：對。
    （問：你為何知道我問的是三月下旬的那次？）答：因為丁○○有拿起訴書給我看。97年3 月23日凌晨3 時許‧‧‧（
    問：97年3 月23日你有無跟丁○○、丙○○聚會？）答：我
    在丁○○家比較久，平常幾乎都在丁○○家。（問：你的意
    思是白天你也在丁○○家？）答：對。（問：1 個星期在丁○○家幾次？）答：3 、4 天，中間偶爾會回去。‧‧‧（
    問：為何你常在丁○○家？）答：那時我只有他壹個朋友。
    （問：丙○○不是你的朋友？）答：是，但沒有常在一起。
    」等語，依證人乙○○之證詞顯見其與被告丁○○關係匪淺
    、較為友善，而與被告丙○○較為疏遠。且證人於檢察官甫
    詰問時即表明知悉何事，並將細節交代清楚，然以證人乙○○與本案本無關連，且於96年10月底至97年6 月止之期間每
    禮拜均與被告丁○○、丙○○聚會2 、3 次之次數密集，竟
    仍可於事隔10個月後詳細記清案發之日期、案發當日聚會內
    容甚至借用機車多久後回來，所買回來之物品品項等細節，
    實與一般常人對於與己無關之細微瑣事往往不復記憶之經驗
    法則不符，是證人此部分證詞應係袒護被告丁○○之詞，不
    足為採。況且，被告丁○○於證人乙○○詰問程序結束後，
    在本院訊問被告丁○○時，復稱：伊於97年1 月14日當天交
    給證人乙○○之起訴書係關於毒品案件之起訴書，非本案之
    起訴書，亦與證人乙○○先前證述相互齟齬，益證證人乙○○關於被告丁○○借用被告丙○○之機車後10幾分鐘即返回
    住處之證詞應屬不實。此外，再對照卷附之電子地圖及其比
    例尺，被告丁○○之義華路住處與被害人甲○○○之建和街
    住處相距應不逾5 公里，相對照於被告丙○○之證詞亦無不
    合，是被告丙○○之證詞應可採信。又，甲○○○之建和街
    住處遭人破壞鐵門後，侵入住宅竊取液晶電視1 台等物已如
    前述，參以被告丙○○所目睹被告丁○○深夜返家所攜回之
    物與甲○○○失竊之物相同，本案係被告丁○○破壞鐵門夜
    間侵入甲○○○住宅竊取財物乙節應堪認定。且破壞鐵門非
    以堅硬之器物無以為之，是本案雖無扣得被告丁○○破壞鐵
    門之工具，然被告丁○○係以堅硬之工具破壞鐵門亦無可疑
    ，而一般堅硬之工具若以之攻擊人體亦會造成重大之傷害，
    是被告丁○○同時涉犯攜帶兇器之竊盜犯行，亦得認定。
四、綜上所述，本案事證明確，被告丙○○收受贓物及被告丁○○，攜帶兇器、毀越門扇、夜間侵入住宅竊盜之犯行洵堪認
    定，應予依法論科。
五、核被告丁○○所為，係犯刑法第321 條第1 項第1 、2 、3
    款之加重竊盜罪，被告丙○○所為，係犯刑法第349 條第1
    項之收受贓物罪。被告丁○○曾因毒品、竊盜、妨害兵役等
    案件經判處有期徒刑確定，並於96年間經減刑並定應執行刑
    為1年5月後，於96年7 月16日執行完畢出監，丙○○則於94
    年間因恐嚇案件，經法院判處有期徒刑3 月，於95年7 月10
    日執行完畢，此有台灣高雄地方法院檢察署刑案資料查註紀
    錄表及台灣高等法院被告前案紀錄表可按，其2 人於有期徒
    刑執行完畢後5 年以內故意再犯有期徒刑以上之罪，均為累
    犯，均應依刑法第47條第1 項規定加重其刑。爰審酌被告2
    人均年輕力壯，被告丁○○竟不思循正當途徑賺取金錢，而
    攜帶兇器破壞鐵門夜間侵入住宅之情節，其心態顯有偏差，
    影響社會治安及人民身體財產安全非輕，被告丙○○收受贓
    物，助長竊盜犯行，所竊財物亦未完全尋獲，所生之損害及
    所得利益，且被告丁○○矢口否認犯行，犯後態度不佳，被
    告丙○○坦承犯行，尚有悔意等一切情狀，各量處如主文所
    示之刑及就被告丙○○部分諭知易科罰金之折算標準，以資
    懲儆。末查，被告丁○○為年滿18歲之人，有年籍資料在卷
    可查，其於90年間因毒品及槍砲案件，經受有期徒刑執行完
    畢後，於93年間復觸犯竊盜罪及毒品案件，於94年執行完畢
    出監，復於同年再因觸犯毒品、竊盜、妨害兵役等案件，經
    定應執行刑2 年10月後，於96年間經減刑並定應執行刑為1
    年5 月後，於96年7 月16日執行完畢出監，旋於97年3 月23
    日再觸犯本案，此有上開被告丁○○前案紀錄表可按，被告
    丁○○顯有犯罪習慣，且不思改過遷善，若僅藉刑之執行恐
    難以徹底根絕惡性，為此爰依竊盜犯贓物犯保安處分條例第
    3 條第1 項、第4 條、第5 條第1 項前段規定，宣告被告於
    刑之執行前，令入勞動場所強制工作，並依法院辦理竊盜犯
    贓物犯保安處分條例案件應行注意事項第5 條規定諭知期間
    為3 年。又被告丁○○用以破壞鐵門之工具因未扣案且無證
    據證明仍存在，為免日後執行困難，爰不予宣告沒收。
據上論斷，應依刑事訴訟法第299 條第1 項前段，竊盜犯贓物犯
保安處分條例第3 條第1 項、第4 條、第5 條第1 項前段，刑法
第47條第1 項、第321 條第1 項第1 、2 、3 款、第349 條第1
項、第41條第1 項前段，刑法施行法第1 條之1 ，判決如主文。
本案經檢察官陳彥竹到庭執行職務。
中    華    民    國    98    年    1     月    21    日
            刑事第九庭    法  官  黃宣撫
以上正本證明與原本無異。
如不服本判決應於收受送達後10日內向本院提出上訴書狀，並應
敘述具體理由；如未敘述上訴理由者，應於上訴期間屆滿後20日
內向本院補提理由書（均須按他造當事人之人數附繕本）「切勿
逕送上級法院」。
中    華    民    國    98    年    1     月    21    日
                          書記官  林姵妤
附錄本案論罪科刑法條：
刑法第321條
犯竊盜罪而有左列情形之一者，處6 月以上、5 年以下有期徒刑
：
一、於夜間侵入住宅或有人居住之建築物、船艦或隱匿其內而犯
    之者。
二、毀越門扇、牆垣或其他安全設備而犯之者。
三、攜帶兇器而犯之者。
四、結夥三人以上而犯之者。
五、乘火災、水災或其他災害之際而犯之者。
六、在車站或埠頭而犯之者。
前項之未遂犯罰之。
刑法第349條
收受贓物者，處 3 年以下有期徒刑、拘役或 5 百元以下罰金。
搬運、寄藏、故買贓物或為牙保者，處5 年以下有期徒刑、拘役
或科或併科1 千元以下罰金。
因贓物變得之財物，以贓物論。


司法院資訊處製作；財團法人民間司法改革基金會備份。
